【裁判字號】    95,易,75
【裁判日期】    950502
【裁判案由】    違反商標法
【裁判全文】
臺灣彰化地方法院刑事判決                95年度易字第75號
公  訴  人  臺灣彰化地方法院檢察署檢察官
被      告  甲○○
上列被告因違反商標法案件，經檢察官聲請簡易判決處刑（九十
四年度偵字第九三五九號），本院員林簡易庭認不宜以簡易判決
處刑，簽移由本院刑事庭改依通常程序審理（九十五年度彰簡字
第十二號），本院判決如下：
    主  文
甲○○明知為未得商標權人同意，於同一商品，使用相同於其註
冊商標之商品而販賣，處拘役拾日，如易科罰金，以佰元折
算壹日，扣案之仿冒「ＰＵＭＡ」商標衣服伍件均沒收。
    事  實
一、甲○○明知「ＰＵＭＡ」商標名稱及其商標圖樣，經德商彪
    馬運動魯道夫達士拉股份有限公司（下稱彪馬公司）向經濟
    部中央標準局（現改制為經濟部智慧財產局）申請註冊登記
    ，並經核准取得指定使用於衣服等商品之商標專用權，現仍
    於商標專用期間內，並明知該公司所生產製造使用前開商標
    名稱及其商標圖樣之商品，在國際及國內市場均行銷多年，
    具有相當之聲譽，為業者及一般消費大眾所熟知，屬相關大
    眾所共知之商標及商品，任何人未經該商標專用權人之同意
    或授權，不得於同一商品或類似商品，使用相同或近似於此
    註冊商標商品，而致相關消費者有混淆誤認之虞。甲○○復
    明知真實姓名年籍不詳之成年人所販賣其上有「ＰＵＭＡ」
    商標名稱及其商標圖樣之衣服，係未經彪馬公司同意或授權
    之仿冒商標商品，竟仍基於意圖販賣仿冒商標商品以營利之
    犯意，於民國九十三年七月某日，在彰化縣彰化市○○街內
    ，以每件新臺幣（下同）一百元之價格，向該成年人販入其
    上有「ＰＵＭＡ」商標名稱及其商標圖樣之仿冒商標衣服五
    件，旋將上開仿冒商標衣服陳列在其所經營位於彰化縣溪湖
    鎮○○路○段二九五號之「陸戰隊服飾店」內，並以標價四
    百九十九元之價格，欲供販賣予不特定人，而從中牟利。嗣
    於九十四年十月十四日下午四時五十分許，為警於上開店址
    查獲，並扣得仿冒「ＰＵＭＡ」商標衣服五件，始悉上情。
二、案經彰化縣警察局溪湖分局報告臺灣彰化地方法院檢察署檢
    察官偵查後聲請簡易判決處刑。
    理  由
一、訊據被告甲○○固坦承確於上開時地向真實姓名年籍不詳之
    成年人購入仿冒「ＰＵＭＡ」商標衣服五件，並於前開時地
    為警查獲而扣案之事實，惟矢口否認有販賣仿冒商標商品之
    犯行，辯稱：伊沒有販賣，購入仿冒商標衣服係供自己及家
    人穿著云云。然查：
  (一)「ＰＵＭＡ」商標名稱及其商標圖樣，經彪馬公司向經濟部
    中央標準局（現改制為經濟部智慧財產局）申請註冊登記，
    並經核准取得指定使用於衣服等商品之商標專用權，現仍於
    商標專用期間內之事實，有經濟部中央標準局商標註冊證一
    紙（警卷第十二頁）、中華民國商標註冊證二紙（警卷第十
    三、十四頁）在卷可稽。另扣案其上有「ＰＵＭＡ」商標名
    稱及其商標圖樣之衣服五件，均係未經彪馬公司同意或授權
    之仿冒商標商品，亦有ＰＵＭＡ臺灣總代理星裕國際股份有
    限公司鑑定報告書一紙（警卷第八頁）附卷為憑。
  (二)又彰化縣警察局溪湖分局員警陳煌明至被告所經營之「陸戰
    隊服飾店」查獲本案當時，扣案之仿冒「ＰＵＭＡ」商標衣
    服五件，其中一件係吊掛在牆壁上，其餘四件則吊掛在衣架
    橫桿上，並與該服飾店內其他供販賣之衣服一同陳列，且衣
    服與衣架橫桿上均有標示價格等情，此經證人陳煌明於本院
    審理時結證綦詳（本院卷第二七至二九頁），並有查獲現場
    照片三幀（警卷第二十、二一頁）在卷可佐。又扣案之仿冒
    「ＰＵＭＡ」商標衣服五件，經本院於審理期日當庭勘驗之
    結果，其中四件尺寸為Ｌ號，另一件未標示尺寸，但其上貼
    有「陸戰隊９４．７．２８．標價４９９」之標籤，此有筆
    錄在卷可按（本院卷第二九頁）。本件被告既將扣案之仿冒
    「ＰＵＭＡ」商標衣服五件與其他供販賣之衣服一同陳列在
    其所經營「陸戰隊服飾店」內之相同牆面與衣架橫桿上，並
    分別在衣服上黏貼價格標籤或在衣架橫桿上標示價格，堪信
    被告確係基於意圖販賣仿冒商標商品以營利之犯意，而販入
    上開仿冒商標衣服，並將該仿冒商標衣服陳列在「陸戰隊服
    飾店」內，欲供販賣予不特定人，以從中牟利至明。
  (三)至於證人即被告妻舅施建宏雖於本院審理時證稱：扣案五件
    衣服係於九十三年七月間，伊與其姐（即被告配偶）一起至
    彰化市區永樂市場所購買，因為一次買五件可以比較便宜，
    所以其姐一次購買五件要給全家人自己穿云云。然被告與其
    配偶育有二子、一女，其二子身高均約一百七十公分、其女
    身高則不到一百六十公分，此經證人施建宏證述在卷（本院
    卷第二七頁背面），足見被告家屬之身高、體型顯有差異，
    然扣案之仿冒「ＰＵＭＡ」商標衣服五件，其中四件尺寸為
    Ｌ號，另一件未標示尺寸，業如前述，倘若該衣服確係購買
    作為被告家屬自己穿著之用，理應按照家屬各自身高、體型
    分別購買適當尺寸，方符常情，豈有一律購買Ｌ號尺寸之理
    。再者，被告於九十四年十月十四日警詢時，並未言及扣案
    之仿冒「ＰＵＭＡ」商標衣服五件係其配偶所購買而供自己
    與家人穿著一節（警卷第二至四頁），嗣於同年十二月十三
    日檢察官偵訊時，始為上開辯解（偵卷第八至十頁），且員
    警查獲本案當時，被告確有將扣案之仿冒商標衣服五件陳列
    在「陸戰隊服飾店」內，欲供販賣予不特定人之情形，亦如
    前述，可見證人施建宏上開證述，顯係迴護被告之詞，不足
    採信。被告所辯：伊沒有販賣，購入仿冒商標衣服係供自己
    及家人穿著云云，亦無可採。
  (四)綜上所述，本件事證明確，被告販賣仿冒商標商品之犯行，
    應堪認定。
二、按明知為於同一商品，使用相同於他人註冊商標之圖樣商品
    而販賣者，商標法第六十二條之二定有處罰規定；且所稱販
    賣，以行為人明知為此類商品，具有營利之目的，將之販入
    或賣出，有其一即屬成立，並不以販入後復行賣出為構成要
    件（最高法院八十年度臺非字第四八號判決意旨參照）。本
    案被告既基於意圖販賣仿冒商標商品以營利之犯意，而販入
    仿冒商標商品，縱無證據足資證明被告已有販出仿冒商標商
    品之行為，仍應成立販賣仿冒商標商品罪；核其所為，係犯
    商標法第八十二條之販賣仿冒商標商品罪。又被告陳列仿冒
    商標商品行為，應為販賣仿冒商標商品行為所吸收，不另論
    罪。爰審酌被告販賣仿冒商標商品，破壞商品交易秩序，損
    害真正商品所表彰之商譽及品質甚鉅，累及我國國際名聲，
    情節非輕，犯罪後猶未能坦承犯行，顯然不知悔悟，然考量
    被告僅販入而尚未販出，販入之仿冒商標衣服數量僅五件，
    及其犯罪之動機、目的、智識程度，且無前科，素行尚佳等
    一切情狀，量處如主文所示之刑，並諭知易科罰金之折算標
    準。扣案之仿冒「ＰＵＭＡ」商標衣服五件，係被告犯商標
    法第八十二條之罪所販賣之商品，應依商標法第八十三條規
    定宣告沒收。
據上論斷，應依刑事訴訟法第四百五十二條、第二百九十九條第
一項前段，商標法第八十二條、第八十三條，刑法第十一條前段
、第四十一條第一項前段，罰金罰鍰提高標準條例第二條，判決
如主文。
本案經檢察官高如應到庭執行職務。
中    華    民    國    95    年    5     月    2     日
                  刑事第二庭   審判長法  官  王義閔
                                     法  官  李雅俐
                                     法  官  鄭舜元
以上正本證明與原本無異。
如不服本判決，應於判決送達後10日內，向本院提出上訴狀（須
附繕本）。
告訴人或被害人對於判決如有不服具備理由請求檢察官上訴者，
其上訴期間之計算係以檢察官收受判決正本之日期為準。
中    華    民    國    95    年    5     月    4     日
                                     書記官  呂雅惠
附錄本案論罪科刑法條全文：
商標法第82條
明知為前條商品而販賣、意圖販賣而陳列、輸出或輸入者，處一
年以下有期徒刑、拘役或科或併科新臺幣5萬元以下罰金。


司法院資訊處製作；財團法人民間司法改革基金會備份。
